最高法院刑事裁定                                八十七年度台抗字第三九二號
    抗  告  人  甲○○
右抗告人因違反毒品危害防制條例案件，不服台灣高等法院高雄分院中華民國八十七
年八月五日將其送勒戒處所觀察、勒戒之裁定（八十七年度上訴字第一六○九號），
提起抗告，本院裁定如左：
    主  文
抗告駁回。
    理  由
本件原裁定認定抗告人甲○○於民國八十六年九月廿一日十三時許回溯四十八小時內
某時，在不詳地點以不詳方法，吸用第二級毒品安非他命一次；另於八十六年九月二
十一日十三時許回溯七十二小時內某時，在不詳地點以不詳方法，施用第一級毒品海
洛因一次。嗣於八十六年九月二十一日十三時許，經警採尿送驗查獲等情，係以抗告
人於第一審雖否認有上開犯行，辯稱：自假釋出監後即未再吸用安非他命或施用毒品
海洛因云云，然查其於警訊時經警採取之尿液，送請屏東縣衛生局檢驗，驗出含有嗎
啡及甲基安非他命之陽性反應，有該局八十六年十月六日屏縣衛檢六字第八六○五五
五號、八十六年十月二十日屏縣衛檢六字第八六○五七五號煙毒及麻醉藥品委託檢驗
結果通知書各一紙在卷可憑，第一審為慎重起見，再將上開尿液送由法務部調查局以
精密儀方法檢驗，亦有煙毒及甲基安非他命反應，有該局八十七年四月十三日編號第
○○三一二五號檢驗通知書一紙在卷可稽；而甲基安非他命經口服投與後，正常情況
下四十八小時後尿中濃度可降低至幾乎測不到一節，復有行政院衛生署藥物食品檢驗
局八十一年六月十日（八一）藥檢壹字第八一○九二○六號函影本一件在卷可證，是
抗告人吸用安非他命之時間，應係在採尿時間回溯四十八小時內某時，又一般施打毒
品，七十二小時內仍有微量排出，有憲兵司令部八十年五月七日（八○）鑑驗字第一
七四六號函在卷可按，是抗告人施用毒品海洛因之時間，應係在採尿時間回溯七十二
小時內某時，均堪認定；而海洛因施用入人體後，水解還原成嗎啡，再循嗎啡之代謝
方式排出體外，已據行政院衛生署藥物食品檢驗局(73)藥檢壹字第三○二二一號函說
明綦詳，抗告人所施用之毒品應屬海洛因無訛，其所辯不足採信，犯行洵堪認定。因
而依毒品危害防制條例第二十條第一項、第三十五條第三款裁定將抗告人送勒戒處所
觀察、勒戒。經核尚無不合。抗告意旨並未指摘原裁定有何違誤，徒以推測之詞，謂
其經警追捕強制採尿，懷疑警員於其尿瓶內以針筒注入毒品送驗栽贓，如以ＤＮＡ比
對其尿液，應可查明真相云云，非有理由，其抗告應予駁回。
據上論結，應依刑事訴訟法第四百十二條，裁定如主文。
中      華      民      國    八十七    年      九      月     十七     日
                              最高法院刑事第九庭
                                  審判長法官  謝  家  鶴
                                        法官  羅  一  宇
                                        法官  花  滿  堂
                                        法官  陳  世  淙
                                        法官  洪  佳  濱
      右正本證明與原本無異
                                              書  記  官
中      華      民      國    八十七    年      九      月    二十二    日
